# Reunião 13 - 07/06/2023

## 1. Descrição

A reunião semanal contou com a participação do PO Guilherme Pupak, além dos integrantes da equipe de desenvolvimento. Os principais pontos debatidos foram:

- Avisamos do adiamento da apresentação da R1;
- Acompanhamento da US06: o Pupak pediu para incorporarmos o novo card de agendamentos com mais informações (descrição e dados), que está sendo desenvolvido pela US08; pediu para o campo atendente mostrar o nome, e não o e-mail.
- Acompanhamento US08: o Pupak validou o estilo de botões que foi desenvolvido pela equipe, que é levemente diferente do pedido por ele; pediu para o campo atendente não ser mostrado durante a homologação (por não ter sido atendido ainda).
- Quanto a esse card, o Pupak pediu para que a “descrição” não fique limitada de tamanho e não gere bugs, que ao clicar no card abra um popup que mostre as informações de maneira maior.

## 2. Vídeo

<center>

<iframe width="560" height="315" src="https://www.youtube.com/embed/XD86dLSq34k" title="YouTube video player" frameborder="0" allow="accelerometer; autoplay; clipboard-write; encrypted-media; gyroscope; picture-in-picture; web-share" allowfullscreen></iframe>

</center>

## 3. Versionamento

<center>

|    Data    | Versão |            Descrição             |      Autor      |
| :--------: | :----: | :------------------------------: | :-------------: |
|      07/06/2023      |  1.0   |               Documento inicial                   |       Guilherme de Morais          |

</center>
