# Reunião 12 - 31/05/2023

## 1. Descrição

A reunião semanal contou com a participação dos POs Guilherme Pupak e Dirley, além dos integrantes da equipe de desenvolvimento. Os principais pontos debatidos foram:

- Dirley avisou que irá entrar de férias;
- Repassamos o roadmap, onde estamos no momento. O professor pediu que as releases estejam destacadas de forma mais clara (agrupado);
- Validação final do protótipo da US06: foi pedido que seja apenas um botão na tela de login, chamado “agendamentos abertos”, e que o ícone seja próximo do que eles pediram nos comentários da US.
- Validação final do protótipo da US07: retirar campos de CPF, data e hora do evento, alertas. Diminuir o tamanho do campo de telefone (que é preenchido automaticamente) e adicionar o campo de celular (escrito à mão);
- Validação final do protótipo da US08: retirar campo de CPF. Registro de hora e data deve ser independente de alerta, deve poder registrar sem o alerta, então deve ter esses campos.
- Validação final do protótipo da US10: correta.
- Validação final do protótipo da US11: no popup de enviar notificação, não mostrar o email do usuário, mas sim o nome. Ordenar pela ordem cronológica.

## 2. Vídeo

<center>

<iframe width="560" height="315" src="https://www.youtube.com/embed/BAZKHLahZck" title="YouTube video player" frameborder="0" allow="accelerometer; autoplay; clipboard-write; encrypted-media; gyroscope; picture-in-picture; web-share" allowfullscreen></iframe>

</center>

## 3. Versionamento

<center>

|    Data    | Versão |            Descrição             |      Autor      |
| :--------: | :----: | :------------------------------: | :-------------: |
|      31/05/2023      |  1.0   |               Documento inicial                   |       Guilherme de Morais          |

</center>
